福建金門地方法院刑事判決　
111年度易字第9號
公  訴  人  福建金門地方檢察署檢察官(平股)
被      告  羅文滐


上列被告因竊盜案件，經檢察官提起公訴（111年度偵字第64號
），被告於本院準備程序中，就被訴事實為有罪之陳述，經本院
裁定改依簡式審判程序審理，並判決如下：
    主  文
羅文滐犯侵入住宅竊盜罪，處有期徒刑陸月，如易科罰金，以新
臺幣壹仟元折算壹日。
    事  實
一、羅文滐意圖為自己不法之所有，基於竊盜之犯意，於民國11
    0年11月13日19時許，駕駛車牌號碼0000-00號自用小客車，
    至洪宜煌位於金門縣○○鄉○○村○○0○00號之住處，利用該住處
    大門未鎖而進入屋內後，徒手竊取洪宜煌所有之現金新臺幣
    (下同)98,000元，得手後即駕駛上開車輛離去。
二、案經洪宜煌訴由金門縣警察局金城分局報告福建金門地方檢
    察署檢察官偵查起訴。
    理  由
一、本件被告羅文滐所犯均係死刑、無期徒刑、最輕本刑為3年
    以上有期徒刑以外之罪，其於準備程序進行中就被訴事實為
    有罪之陳述，經告知簡式審判程序之旨，並聽取當事人之意
    見後，依刑事訴訟法第273條之1第1項規定，改行簡式審判
    程序。則依同法第273條之2規定，本件證據調查，不受同法
    第159條第1項、第161條之2、之3、第163條之1，及第164條
    至第170條規定之限制。
二、前揭事實，業經被告於警詢、偵訊及本院審理時坦承不諱（
    警卷第6至7頁、偵卷第30頁、本院卷第30、34頁），核與告
    訴人洪宜煌指述之情節相符（警卷第11至15頁），並有卷附
    告訴人住所附近之監視器畫面(警卷第17至26頁)在卷可稽，
    足認被告上開任意性自白與事實相符，而足採信。本件事證
    明確，被告犯行堪以認定，應依法論科。
三、論罪科刑：
(一)按所謂「住宅」，乃指人類日常居住之場所而言。被告利用
    告訴人住處大門未鎖而進入屋內後，徒手竊取98,000元得逞
    ，核其所為，係犯刑法第321條第1項第1款之侵入住宅竊盜
    罪。
(二)被告成立累犯以及應加重其刑係對被告不利之事項，應由檢
    察官承擔主張（兼含提出證據）之責任，並指出證明方法加
    以說服（刑事訴訟法第161條第1項、刑事妥速審判法第6條
    參照），法院始得為被告犯行是否構成累犯以及應否加重其
    刑之認定。是以，倘檢察官未具體主張被告構成累犯及應加
    重其刑，基於改良式當事人進行主義之原理，亦應尊重檢察
    官之「程序選擇權及處分權」，不宜由法院逕依職權調查，
    俾符合「控訴原則」之精神（最高法院110年度台上大字第5
    660號裁定要旨參照）。本件檢察官不主張被告構成累犯，
    有本院審理筆錄可稽（本院卷第37頁），參照前開要旨，本
    院乃不為被告累犯之職權調查與認定。  
(三)爰審酌被告正值壯年，不思取財有道，且與告訴人為朋友，
    卻藉此竊取告訴人金錢，造成告訴人財產損失，更破壞社會
    治安；惟考量被告犯後坦承犯行，並與告訴人達成和解，且
    於本案判決時已賠償告訴人75,000元，暨被告自陳未婚、從
    事觀光業、因疫情僅領半薪約15,000元、兼差汽車美容等犯
    罪動機、手段、所生危害、犯後態度，及其生活狀況等一切
    情狀，量處如主文所示之刑，並諭知易科罰金之折算標準。
四、沒收：
　　被告竊取之金額98,000元業已清償75,000元，餘額按月清償
    1萬元，有被告與告訴人之和解書，及本院電話紀錄足憑，
    可認被告犯罪所得已實際合法發還告訴人即被害人，依刑法
    第38條之1第5項規定，不予宣告沒收。
據上論斷，依刑事訴訟法第299條第1項前段、第273條之1第1項
，刑法第321條第1項第1款、第41條第1項前段，刑法施行法第1
條之1，判決如主文。
本案經檢察官蔣政寬提起公訴，檢察官李堯樺到庭執行職務。
中　　華　　民　　國　　111 　年　　6 　　月　　10　　日
                  刑事第一庭    法　官　魏玉英
以上正本證明與原本無異。
如不服本判決應於收受判決後 20 日內向本院提出上訴書狀，並
應敘述具體理由；其未敘述上訴理由者，應於上訴期間屆滿後 2
0 日內向本院補提理由書（均須按他造當事人之人數附繕本）「
切勿逕送上級法院」。
                                書記官　蔡鴻源
中　　華　　民　　國　　111 　年　　6 　　月　　10　　日
附錄本案論罪科刑法條全文
中華民國刑法第321條
犯前條第1項、第2項之罪而有下列情形之一者，處6月以上5年以
下有期徒刑，得併科50萬元以下罰金：
一、侵入住宅或有人居住之建築物、船艦或隱匿其內而犯之。
二、毀越門窗、牆垣或其他安全設備而犯之。
三、攜帶兇器而犯之。
四、結夥三人以上而犯之。
五、乘火災、水災或其他災害之際而犯之。
六、在車站、港埠、航空站或其他供水、陸、空公眾運輸之舟、
    車、航空機內而犯之。
前項之未遂犯罰之。